ru: Состав набора мебели для гостиной: Кресло; Скамья/банкетка; Книжный шкаф; Стул; Шезлонг; Журнальный столик; Консольный столик; Придиванный столик; Двухместный диван; Модульный элемент; Пуф/оттоманка; Кресло-реклайнер; Модульный диван; Приставной столик; Диван; Табурет; Вращающееся кресло; Тумба под ТВ; Другое
pt-BR: Itens de mobiliário para sala de estar inclusos: Poltrona; Banco; Estante; Cadeira; Chaise longue; Mesa de centro; Aparador; Mesa de canto; Sofá de dois lugares; Peça modular; Pufe; Poltrona reclinável; Sofá seccional; Mesa lateral; Sofá; Banqueta; Cadeira giratória; Rack para TV; Outro
en: Living room furniture items included: Armchair; Bench; Bookcase; Chair; Chaise longue; Coffee table; Console table; End table; Loveseat; Modular piece; Ottoman; Recliner; Sectional sofa; Side table; Sofa; Stool; Swivel chair; TV stand; Other
it: Articoli di arredo per soggiorno inclusi: Poltrona; Panca; Libreria; Sedia; Chaise-longue; Tavolino da salotto; Consolle; Tavolino laterale; Divanetto; Elemento modulare; Pouf; Poltrona reclinabile; Divano componibile; Tavolino; Divano; Sgabello; Sedia girevole; Mobile porta TV; Altro
bg-BG: Включени мебели за всекидневна: Кресло; Пейка; Библиотека; Стол; Шезлонг; Холна маса; Конзолна маса; Помощна масичка; Двуместен диван; Модулен елемент; Отоманка; Реклайнер; Ъглов диван; Странична масичка; Диван; Табуретка; Въртящ се стол; ТВ шкаф; Други
tr: Dahil olan oturma odası mobilyaları: Tekli koltuk; Bank; Kitaplık; Sandalye; Şezlong; Orta sehpa; Konsol; Zigon sehpa; İkili koltuk; Modüler parça; Puf; Yatar koltuk; Köşe koltuk; Yan sehpa; Kanepe; Tabure; Döner koltuk; TV sehpası; Diğer
el: Περιλαμβάνονται είδη επίπλωσης σαλονιού: Πολυθρόνα; Πάγκος; Βιβλιοθήκη; Καρέκλα; Σεζλόνγκ; Τραπεζάκι σαλονιού; Κονσόλα; Βοηθητικό τραπεζάκι; Διθέσιος καναπές; Αρθρωτό κομμάτι; Πουφ; Πολυθρόνα relax; Γωνιακός καναπές; Βοηθητικό τραπεζάκι; Καναπές; Σκαμπό; Περιστρεφόμενη καρέκλα; Έπιπλο τηλεόρασης; Άλλο
nl: Inbegrepen woonkamermeubelstukken: Fauteuil; Bankje; Boekenkast; Stoel; Chaise longue; Salontafel; Sidetable; Bijzettafel; Loveseat; Modulair element; Poef; Relaxfauteuil; Hoekbank; Bijzettafeltje; Bank; Kruk; Draaistoel; Tv-meubel; Overige
sk-SK: Vrátane položiek obývačkového nábytku: Kreslo; Lavica; Knižnica; Stolička; Leňoška; Konferenčný stolík; Konzolový stolík; Príručný stolík; Dvojsedačka; Modulárny diel; Taburetka; Polohovateľné kreslo; Rohová pohovka; Odkladací stolík; Pohovka; Taburet; Otočné kreslo; TV stolík; Iné
es: Muebles de sala de estar incluidos: Sillón; Banco; Estantería; Silla; Chaise longue; Mesa de centro; Mesa consola; Mesa auxiliar; Sofá de dos plazas; Módulo; Otomana; Sillón reclinable; Sofá seccional; Mesita auxiliar; Sofá; Taburete; Silla giratoria; Mueble para TV; Otro
zh-CN: 包含客厅家具用品: 扶手椅; 长凳; 书柜; 椅子; 躺椅; 茶几; 玄关桌; 边桌; 双人沙发; 组合家具; 脚凳; 躺椅沙发; 组合式沙发; 边几; 沙发; 凳子; 旋转椅; 电视柜; 其他
zh-TW: 包含客廳家具品項: 扶手椅; 長凳; 書櫃; 椅子; 躺椅; 咖啡桌; 玄關桌; 邊桌; 雙人沙發; 組合式家具; 腳凳; 躺椅沙發; 組合沙發; 邊几; 沙發; 凳子; 旋轉椅; 電視櫃; 其他
vi: Các món đồ nội thất phòng khách đi kèm: Ghế bành; Ghế băng; Tủ sách; Ghế; Ghế dài; Bàn trà; Bàn console; Bàn góc; Ghế đôi; Khối mô-đun; Ghế đôn; Ghế thư giãn; Sofa góc; Bàn phụ; Sofa; Ghế đẩu; Ghế xoay; Kệ TV; Khác
da: Møbelartikler til stue medfølger: Lænestol; Bænk; Reol; Stol; Chaiselong; Sofabord; Konsolbord; Sidebord; Topersoners sofa; Modul; Puf; Hvilestol; Modulsofa; Sidebord; Sofa; Skammel; Drejestol; Tv-bord; Andet
fi: Mukana tulevat olohuoneen kalusteet: Nojatuoli; Penkki; Kirjahylly; Tuoli; Divaani; Sohvapöytä; Konsolipöytä; Pikkupöytä; Kahden istuttava sohva; Moduuliosa; Rahi; Mekanismituoli; Kulmasohva; Sivupöytä; Sohva; Jakkara; Pyörivä tuoli; TV-taso; Muu
hu: Tartozék nappalibútor-elemek: Fotel; Pad; Könyvespolc; Szék; Heverő; Dohányzóasztal; Konzolasztal; Lerakóasztal; Kétszemélyes kanapé; Moduláris elem; Puff; Dönthető fotel; Sarokkanapé; Oldalasztal; Kanapé; Zsámoly; Forgószék; TV-állvány; Egyéb
ro-RO: Piese de mobilier pentru living incluse: Fotoliu; Bancă; Bibliotecă; Scaun; Șezlong; Măsuță de cafea; Consolă; Măsuță laterală; Canapea cu două locuri; Piesă modulară; Otoman; Fotoliu extensibil; Colțar; Măsuță auxiliară; Canapea; Taburet; Scaun rotativ; Comodă TV; Altele
pt-PT: Mobiliário de sala de estar incluído: Cadeirão; Banco; Estante; Cadeira; Chaise longue; Mesa de centro; Mesa consola; Mesa de apoio; Sofá de dois lugares; Peça modular; Pufe; Sofá reclinável; Sofá modular; Mesa de apoio; Sofá; Banquinho; Cadeira rotativa; Móvel de TV; Outro
ko: 거실 가구 품목 포함: 안락의자; 벤치; 책장; 의자; 셰즈 롱; 커피 테이블; 콘솔 테이블; 엔드 테이블; 러브시트; 모듈러 피스; 오토만; 리클라이너; 섹셔널 소파; 사이드 테이블; 소파; 스툴; 회전 의자; TV 스탠드; 기타
ja: リビングルーム家具付き: アームチェア; ベンチ; 本棚; チェア; シェーズロング; コーヒーテーブル; コンソールテーブル; エンドテーブル; ラブシート; モジュラーピース; オットマン; リクライニングチェア; セクショナルソファ; サイドテーブル; ソファ; スツール; 回転チェア; テレビ台; その他
hr-HR: Uključeni komadi namještaja za dnevni boravak: Fotelja; Klupa; Polica za knjige; Stolica; Ležaljka (Chaise longue); Stolić za dnevni boravak; Konzolni stolić; Pomoćni stolić; Dvosjed; Modularni element; Tabure; Naslonjač; Kutna garnitura; Bočni stolić; Kauč; Stolčić; Okretna stolica; TV stalak; Ostalo
cs: Součástí je nábytek do obývacího pokoje: Křeslo; Lavice; Knihovna; Židle; Lenoška; Konferenční stolek; Konzolový stolek; Odkládací stolek; Dvojsedák; Modulární díl; Taburet; Polohovací křeslo; Rohová pohovka; Příruční stolek; Pohovka; Stolička; Otočné křeslo; TV stolek; Jiné
fr: Meubles de salon inclus: Fauteuil; Banc; Bibliothèque; Chaise; Méridienne; Table basse; Table console; Bout de canapé; Causeuse; Élément modulable; Pouf; Fauteuil inclinable; Canapé d’angle; Table d’appoint; Canapé; Tabouret; Chaise pivotante; Meuble TV; Autre
de: Wohnzimmermöbel inklusive: Sessel; Bank; Bücherregal; Stuhl; Chaiselongue; Couchtisch; Konsolentisch; Beistelltisch; Zweisitzer; Modulares Element; Ottomane; Ruhesessel; Ecksofa; Beistelltisch; Sofa; Hocker; Drehstuhl; TV-Möbel; Sonstige
sv: Möbeldelar för vardagsrum som ingår: Fåtölj; Bänk; Bokhylla; Stol; Schäslong; Soffbord; Avlastningsbord; Sidobord; 2-sitssoffa; Moduldel; Fotpall; Reclinerfåtölj; Modulsoffa; Sidobord; Soffa; Pall; Snurrfåtölj; TV-bänk; Övrigt
th: รายการเฟอร์นิเจอร์ห้องนั่งเล่นที่รวมมาในชุด: อาร์มแชร์; ม้านั่ง; ชั้นวางหนังสือ; เก้าอี้; เก้าอี้ยาว; โต๊ะกาแฟ; โต๊ะคอนโซล; โต๊ะข้าง; โซฟาเลิฟซีต; ชิ้นส่วนแบบโมดูลาร์; ออตโตมัน; เก้าอี้ปรับเอน; โซฟาเข้ามุม; โต๊ะข้าง; โซฟา; สตูล; เก้าอี้หมุน; ชั้นวางทีวี; อื่นๆ
lt-LT: Į svetainės baldų komplektą įtraukti elementai: Fotelis; Suolas; Knygų spinta; Kėdė; Šezlongas; Kavos staliukas; Konsolinis staliukas; Šoninis staliukas; Dvivietė sofa; Modulinė dalis; Pufas; Atlošiamasis krėslas; Kampinė sofa; Šoninis staliukas; Sofa; Taburetė; Sukamoji kėdė; TV staliukas; Kita
sl-SI: Vključeni kosi pohištva za dnevno sobo: Naslanjač; Klop; Knjižna omara; Stol; Počivalnik; Klubska mizica; Konzolna mizica; Stranska mizica; Dvosed; Modularni kos; Tabure; Počivalnik z naklonom; Kotna sedežna garnitura; Stranska mizica; Kavč; Stolček; Vrtljiv stol; TV-omarica; Drugo
pl: Dołączono meble do salonu: Fotel; Ławka; Regał na książki; Krzesło; Szezlong; Stolik kawowy; Konsola; Stolik boczny; Sofa dwuosobowa (loveseat); Moduł; Pufa / otomana; Fotel rozkładany; Narożnik; Stolik pomocniczy; Sofa; Stołek; Fotel obrotowy; Szafka RTV; Inne
nb: Inkluderte stuemøbler: Lenestol; Benk; Bokhylle; Stol; Sjeselong; Salongbord; Konsollbord; Sidebord; Torseter; Moduldel; Puff; Hvilestol; Modulsofa; Avlastningsbord; Sofa; Krakk; Svingstol; TV-benk; Annet